臺灣臺北地方法院刑事判決　　　九十二年度訴字第一六九七號
公　訴　人　臺灣臺北地方法院檢察署檢察官
被　　　告　甲○○
上列被告因偽造文書等案件，經檢察官提起公訴（九十二年度偵
緝字第一一四○、一一七一、一一七二、一一七八號），本院判
決如下：
    主  文
甲○○連續行使偽造私文書，足以生損害於他人，處有期徒刑貳
年。
美國商業銀行信用卡申請書上偽造之李建勳署押壹枚、中國信託
商業銀行信用卡申請書上偽造之李建勳署押貳枚、匯豐銀行信用
卡申請書上偽造之李建勳署押壹枚、英商渣打銀行信用卡申請書
上偽造之李建勳署押壹枚、花旗銀行信用卡申請書上偽造之李建
勳署押貳枚暨美國商業銀行、中國信託商業銀行、匯豐銀行、英
商渣打銀行、花旗銀行所核發信用卡背面偽造之「ＬＩＥ　ＣＨ
ＩＥＮ　ＨＳＵＮ」署押合計共柒枚，中國信託商業銀行信用卡
申請書上偽造之陳琦欣署押貳枚、匯豐銀行申請書上偽造之陳琦
欣署押貳枚暨中國信託商業銀行、匯豐銀行所核發信用卡背面偽
造之「陳琦欣」署押合計共貳枚，大安商業銀行、花旗銀行、富
邦商業銀行所核發之信用卡背面偽造之黃雯華署押共枚均沒收
。
    事  實
一、甲○○基於意圖為自己不法之所有、利用自動付款設備詐欺
    及行使偽造私文書之概括犯意，連續於：
    (一)民國八十五年間某日，甲○○與年籍不詳之黃姓成年男子
      共同基於變造特種文書及偽造私文書之犯意聯絡，由甲○
      ○提供其夫李建勳之國民身分證影本、駕駛執照影本及其
      兄王胤慶之照片數枚交予該男子，由該男子在某不詳處所
      ，以將王胤慶之照片貼在國民身分證影本、駕駛執照影本
      上再加以影印之方式變造該國民身分證影本及駕駛執照影
      本，並偽造李建勳之中興人壽保險股份有限公司（下稱中
      興公司）業務津貼表及各類所得扣繳暨免扣繳憑單後，在
      不詳時、地將該等文書交予甲○○，足以生損害於戶政機
      關對於國民身分證管理之正確性、公路監理機關對於駕駛
      執照管理之正確性、中興公司及李建勳。甲○○收受後，
      旋於同年二、三月間，未經李建勳之授權或同意，在臺南
      市○○路甲○○服務之中興公司處，連續冒用李建勳名義
      填寫美國商業銀行（後經荷商荷蘭銀行承受該銀行有關之
      消費金融業務）、中國信託商業銀行、匯豐銀行、英商渣
      打銀行及花旗銀行之信用卡申請書，並檢具前開變造國民
      身分證影本、駕駛執照影本、偽造之業務津貼表及各類所
      得扣繳暨免扣繳憑單及李建勳之名片、存摺影本等物，持
      向前開各銀行申請信用卡使用，致上開銀行均不知有偽，
      誤認係李建勳本人申請信用卡使用，陷於錯誤而核發信用
      卡（其中匯豐銀行及花旗銀行各核發二張信用卡）予甲○
      ○，甲○○取得該等卡片後，旋於不詳時、地在該等信用
      卡背面簽署「ＬＩＥ　ＣＨＩＥＮ　ＨＳＵＮ」之署押各
      一枚（合計共七枚），以為李建勳分別與上開各發卡銀行
      成立消費付款委託契約之意思表示，而偽造私文書，足以
      生損害於上開發卡銀行、財團法人聯合信用卡處理中心對
      於信用卡客戶管理之正確性及李建勳。旋並自八十五年三
      月七日起持各該信用卡至特約商店簽帳消費，並連續在各
      該特約商店之信用卡簽帳單上之持卡人存根聯持卡人簽名
      欄內，冒用李建勳名義偽造「ＬＩＥ　ＣＨＩＥＮ　ＨＳ
      ＵＮ」署押而偽造不實之簽帳單私文書後，繼之持該等簽
      帳單交還各該特約商店內不知情之成年店員加以行使核對
      ，其中持卡人存根聯交由甲○○收執，其餘各聯由各該特
      約商店及收單銀行留存，以表示李建勳同意依據與發卡銀
      行合約條件，按簽帳單金額付款予發卡銀行之意思，致該
      特約商店之店員均陷於錯誤，誤信其為李建勳本人而接受
      其簽帳消費，並分別交付甲○○所購買之財物，或至銀行
      自動櫃員機（ＡＴＭ）即自動付款設備前，插入該信用卡
      ，鍵入密碼及金額預借現金，使各該銀行所設自動付款設
      備辨識系統陷於錯誤，誤認其係有正當權源持卡人，連續
      以該不正方法由該等自動付款設備取得屬於各該付款銀行
      之現金，足以生損害於上開發卡銀行、財團法人聯合信用
      卡處理中心對於信用卡客戶管理之正確性、各該特約商店
      、預借現金之付款銀行暨李建勳。
    (二)甲○○未經陳琦欣之同意或授權，分別於八十五年十月十
      五日、同年十一月十五日（公訴人誤為二十九日），承前
      概括犯意，連續冒用陳琦欣之名義填寫中國信託商業銀行
      、匯豐銀行信用卡申請書（地址均登載為桃園縣桃園市○
      ○路一○○○之三號十一樓之五），並檢具先前委由知情
      之姓名年籍不詳之成年人代為變造之陳琦欣國民身分證影
      本及偽造各類所得扣繳暨免扣繳憑單等，持向中國信託商
      業銀行、匯豐銀行申請信用卡使用，致中國信託商業銀行
      、匯豐銀行均誤認係陳琦欣本人申請信用卡使用，而核發
      信用卡（中國信託商業銀行核發之信用卡卡號為0000
      000000000000號、匯豐銀行核發之信用卡卡
      號為0000000000000000號、另張卡號不
      詳）後，甲○○即在前開三張信用卡之背面偽造「陳琦欣
      」之署押各一枚（合計共三枚），以為陳琦欣分別與中國
      信託商業銀行、匯豐銀行等發卡銀行成立消費付款委託契
      約之意思表示，而偽造私文書，足以生損害於中國信託商
      業銀行、匯豐銀行、財團法人聯合信用卡處理中心對於信
      用卡客戶管理之正確性及陳琦欣。旋並自八十五年十月十
      八日起持中國信託商業銀行信用卡至臺北市○○區○○路
      二三一號一樓好來屋家具有限公司等特約商店刷卡簽帳消
      費，自八十五年十二月八日起、持匯豐銀行信用卡至三商
      百貨桃園門市部等特約商店簽帳消費，並連續在各該特約
      商店之信用卡簽帳單上之持卡人存根聯持卡人簽名欄內，
      冒用陳琦欣名義偽造「陳琦欣」署押而偽造不實之簽帳單
      私文書後，繼之持該等簽帳單交還各該特約商店內不知情
      之成年店員加以行使核對，其中持卡人存根聯交由甲○○
      收執，其餘各聯由各該特約商店及聯合信用卡中心留存，
      以表示陳琦欣同意依據與發卡銀行合約條件，按簽帳單金
      額付款予發卡銀行之意思，致該特約商店之店員均陷於錯
      誤，誤信其為陳琦欣本人而接受其簽帳消費，並分別交付
      甲○○所購買之財物，足以生損害於中國信託商業銀行、
      匯豐銀行、財團法人聯合信用卡處理中心對於信用卡客戶
      管理之正確性、各該特約商店暨陳琦欣。甲○○再自八十
      五年十一月一日起持前開申請之陳琦欣信用卡至中國信託
      商業銀行桃園分行自動提款機即自動付款設備前，連續多
      次插入該信用卡，鍵入密碼及金額預借現金，使該銀行所
      設自動付款設備辨識系統陷於錯誤，誤認其係有正當權源
      持卡人，連續以該不正方法由該等自動付款設備取得現金
      ，足以生損害於該等信用卡之發卡銀行、預借現金之付款
      銀行及陳琦欣。陳琦欣迄九十年十二月間方知此情。
    (三)緣甲○○為臺北市○○區○○路一○七巷三十四號一樓法
      泊造型美體工場負責人，因黃雯華（已於九十二年間改名
      為黃淑萍）於八十九年間在該工場服務時曾向大安商業銀
      行、花旗銀行、富邦商業銀行等銀行申請信用卡使用，並
      以該工場地址為寄發信用卡之通訊地址，甲○○認有機可
      趁，遂利用代收黃雯華信件之機會，以變易持有為所有之
      意思將前開各銀行所核發之信用卡予以侵占入己（黃雯華
      已於九十年一月間離職），並在該等信用卡背面偽造「黃
      雯華」之署押各一枚（合計共三枚），以為黃雯華分別與
      大安商業銀行（大安商業銀行後為台新國際商業銀行所併
      購）、花旗銀行、富邦商業銀行等發卡銀行成立消費付款
      委託契約之意思表示，而偽造私文書，足以生損害於大安
      商業銀行、花旗銀行、富邦商業銀行、財團法人聯合信用
      卡處理中心對於信用卡客戶管理之正確性及黃雯華。旋並
      自八十九年七月二十一日起持該等信用卡至各特約商店刷
      卡簽帳消費，並連續在各該特約商店之信用卡簽帳單上之
      持卡人簽名欄內，冒用黃雯華名義偽造「黃雯華」署押而
      偽造不實之簽帳單私文書後，繼之持該等簽帳單交還各該
      特約商店內不知情之成年店員加以行使核對，其中持卡人
      存根聯交由甲○○收執，其餘各聯由各該特約商店及聯合
      信用卡中心留存，以表示黃雯華同意依據與發卡銀行合約
      條件，按簽帳單金額付款予發卡銀行之意思，致該特約商
      店之店員均陷於錯誤，誤信其為黃雯華本人而接受其簽帳
      消費，並分別交付甲○○所購買之財物，足以生損害於大
      安商業銀行、花旗銀行、富邦商業銀行、財團法人聯合信
      用卡處理中心對於信用卡客戶管理之正確性、各該特約商
      店暨黃雯華。甲○○再自八十九年七月二十八日起持前開
      申請之黃雯華信用卡至中國信託商業銀行永吉分行自動提
      款機即自動付款設備前，連續多次插入該信用卡，鍵入密
      碼及金額預借現金，使該銀行所設自動付款設備辨識系統
      陷於錯誤，誤認其係有正當權源持卡人，連續以該不正方
      法由該等自動付款設備取得現金，足以生損害於該等信用
      卡之發卡銀行、預借現金之付款銀行及黃雯華。迨於九十
      一年八月間台新國際商業銀行寄發帳單催繳通知單通知黃
      雯華有信用卡款項尚未繳納之際，黃雯華始知上情。
    (四)甲○○仍基於同一意圖為自己不法所有之犯意，明知已無
      支付能力，仍於九十一年三月六日十八時許，在不詳處所
      ，向陳泫如佯稱店址遷移急需用款欲向之借款新臺幣（下
      同）三萬元，陳泫如因不知甲○○已陷於無資力狀態，遂
      答應出借款項，並至臺北縣五股鄉○○路○段一五二號處
      請渠姊夫周繁章代為開立支票一紙交付甲○○。嗣因陳泫
      如一再催討款項，甲○○遂於九十一年六月十二日十四時
      許，在臺北市○○區○○路一○七巷五之三號附近，將其
      以別名王文文名義所開立之本票四紙（金額八千元之本票
      共三紙、六千元之本票一紙，合計三萬元）交付陳泫如，
      並約定每週返還二千元，直至歸還完畢後再取回本票，然
      甲○○於返還四千元後逃逸無蹤，陳泫如始知受騙。
二、案經美國商業銀行訴請臺灣雲林地方法院檢察署檢察官呈請
    臺灣高等法院檢察署檢察長核准令轉臺灣臺北地方法院檢察
    署檢察官偵查，及黃雯華、陳泫如訴請臺北市政府警察局松
    山分局報請臺灣臺北地方法院檢察署檢察官偵查，暨陳琦欣
    訴請臺北市政府警察局信義分局報請臺灣臺北地方法院檢察
    署檢察官偵查起訴。
    理  由
一、訊據被告甲○○對於前開時、地為上開如事實欄一(一)所載之
    犯行及曾於如事實欄一(三)所載之時、地持卡消費及預借現金
    ，暨於如事實欄一(四)所示之時、地向告訴人陳泫如借款三萬
    元之事實坦承不諱，然矢口否認有何犯行，辯稱：並未為前
    開如事實欄一(二)所載之犯行，其無以告訴人陳琦欣名義申請
    信用卡或簽帳消費，又其係經告訴人黃雯華之同意後，方持
    告訴人黃雯華之信用卡簽帳消費及預借現金，再其雖曾以王
    文文名義向陳泫如借款，但並無詐欺陳泫如之行為云云。
二、經查：
    (一)上開如事實欄一(一)所載之犯行，業據被告於本院審理中
        坦承不諱，且經告訴人美國商業銀行代理人盛延君指訴
        在卷，復經證人李建勳證述明確，經核均屬一致，並有
        偽造之信用卡申請書、變造之李建勳國民身分證、駕駛
        執照、偽造李建勳之中興公司業務津貼表、各類所得扣
        繳暨免扣繳憑單及消費明細表（以上均影本）、荷蘭銀
        行九十三年五月二十五日（風管）荷銀（信）字第九三
        ○五一六號函、九十四年五月十八日刑事陳報狀暨檢附
        之信用卡申請書影本、消費明細、香港商香港上海匯豐
        銀行九十四年五月十六日（九四）港匯銀卡字第○五一
        七二號函暨檢附之信用卡申請書影本暨申請時所附之資
        料影本、帳單明細、英商渣打銀行股份有限公司臺北分
        公司九十四年五月十七日（九四）渣信字第○四三三號
        函檢附之信用卡申請書影本及國民身分證影本、美商花
        旗銀行臺北分行九十四年五月三十一日（九十四）政查
        字第六三八六號函暨檢附之信用卡申請書、國民身分證
        、駕駛執照、業務津貼表、各類所得扣繳暨免扣繳憑單
        、存摺（均影本）、財團法人金融聯合徵信中心九十四
        年五月三十日（九四）金徵（業）字第○九○四二號函
        暨檢附之附件等在卷可按，是被告此部分自白顯與事實
        相符。
    (二)被告雖辯稱其並未為前揭如事實欄一(二)所載之犯行云云
        ，惟此部分犯行業據告訴人即證人陳琦欣證述明確，並
        有香港上海匯豐銀行有限公司臺北分行九十一年十一月
        五日（九一）港匯銀卡第○二三五二號函所檢附之持卡
        人基本資料及消費帳單、中國信託商業銀行綜合資料查
        詢及客戶消費明細表、偽造之中國信託商業銀行信用卡
        申請書、香港商香港上海匯豐銀行九十三年五月十九日
        （九三）港匯銀卡字第○四一九○號函暨檢附之變造陳
        琦欣國民身分證影本、各類所得扣繳暨免扣繳憑單影本
        、帳單等在卷可稽，況被告業已自承確有自證人陳琦欣
        處取得該人之國民身分證影本等語，參諸被告先前係設
        籍於桃園縣桃園市○○路一○○○之三號十一樓之三，
        有臺北市政府民政局八十六年十二月二十九日北市民四
        字第八六二三七五八九○○號函附卷可稽，被告並自承
        曾居住於上開帳單所寄送之地址無訛，綜上勾稽以觀，
        若謂此部分犯行與被告無關，實有違常情，被告所辯，
        無非卸責之詞，不足採信。
    (三)被告雖又辯稱其係得告訴人黃雯華之授權、同意後、方
        於前開如事實欄一(三)所載之時、地持信用卡簽帳消費或
        預借現金云云，然查被告此節所辯，業已與證人即告訴
        人黃雯華所證情節不符，而證人黃雯華與被告素無仇怨
        ，衡情當無設詞誣陷被告之理，此外復有富邦商業銀行
        信用卡消費明細及帳單、原大安客戶帳單明細、花旗銀
        行信用卡帳單、富邦商業銀行信用卡事業總處九十三年
        五月十二日（九十三）富邦信卡字第二七六號函暨檢附
        之消費明細、台新國際商業銀行九十三年五月十七日台
        新信卡字九三○二○六號函、美商花旗銀行臺北分行九
        十三年八月十二日（九十三）政查字第三八六九號函所
        檢附之信用卡申請書影本暨申請信用卡之相關證件影本
        、信用卡帳單等在卷可按，是被告所辯此節，要係諉飾
        刑責之詞，不足採信。
    (四)再被告雖辯稱未詐欺告訴人陳泫如云云，查此部分事實
        業據告訴人即證人陳泫如證述在卷，並有本票四紙在卷
        可按，且被告當時既已陷於無資力之狀態，其簽發予證
        人陳泫如作為擔保之本票係簽署王文文之別名，而非簽
        署其國民身分證上之姓名，況證人陳泫如向被告要求提
        示國民身分證核對本票資料時，復謊稱其父住院，是被
        告向證人陳泫如借款時，明知已無還款之能力，卻仍施
        用詐術詐取證人陳泫如之財物，甚為灼然，是此部分被
        告所辯，亦係卸責之詞，不足採信。
    (五)綜上各節，被告前開所辯均無非卸責之詞，不足採信，
        本案事證明確，被告犯行堪以認定，應予依法論科。
三、按在信用卡背面簽名欄簽名，單純自形式上觀察，即足以表
    示信用卡之簽名者於信用卡有效期限內有權使用該信用卡之
    辨識及證明，並非依習慣或特約表示一定用意之證明，性質
    上係屬刑法第二百十條之私文書（最高法院八十八年度台上
    字第五七三○號判決參照）。次按意圖為自己或第三人不法
    之所有，以不正方法由自動付款設備取得他人之物者，處三
    年以下有期徒刑、拘役或一萬元以下罰金，八十六年十月八
    日總統公布施行，同年月十日生效之刑法第三百三十九條之
    二第一項定有明文，故以上述方法詐得財物者，於該條條文
    增訂後自不得依刑法第三百三十九條第一項之普通詐欺罪論
    處（最高法院九十年台上字第三七○四號判決參照），被告
    於前述時、地持上開李建勳、陳琦欣及黃雯華等人之信用卡
    至自動付款設備前，連續多次插入該信用卡，鍵入密碼及金
    額預借現金，使該自動付款設備辨識系統陷於錯誤，誤認其
    係有正當權源持卡人，連續以該不正方法由該等自動付款設
    備取得現金之行為，於刑法第三百三十九條之二第一項增訂
    前本應適用刑法第三百三十九條第一項之詐欺取財罪處斷，
    於該條條文增訂後則應依刑法第三百三十九條之二第一項之
    利用自動付款設備詐欺取財罪論處。核被告所為，係犯刑法
    第二百十六條、第二百十二條之行使變造特種文書罪及第二
    百十六條、第二百十條之行使偽造私文書罪、第三百三十九
    條第一項之詐欺取財罪、第三百三十九條之二第一項之利用
    自動付款設備詐欺取財罪及第三百三十五條第一項之侵占罪
    ，公訴人於起訴書內雖未引用刑法三百三十五條第一項之罪
    名，然此部分事實於起訴書內已有敘及，顯為起訴效力所及
    ，本院自應加以審理。又此項罪名雖未經本院於審理中依刑
    事訴訟法第九十五條第一款後段規定告知被告，惟查被告於
    本院審理過程中，已就此加以辯論而已實際上充分行使防禦
    權，且本院於審理過程中，復已就此項罪名之構成要件為實
    質之調查審理，對於被告防禦辯解權之行使既無所妨礙，縱
    形式上未踐行告知罪名之程序，亦無違背法令之可言（最高
    法院九十年度台非字第一七二號、九十年度台非字第三一二
    號裁判意旨參照），附此敘明。被告偽造署押於信用卡申請
    書、銀行核發之信用卡背面暨信用卡簽帳單上，均屬偽造私
    文書之部分行為，不另論罪。偽造私文書後復持以行使，偽
    造之低度行為應為行使之高度行為所吸收，亦不另論罪。被
    告與該年籍不詳之黃姓成年男子，就前開變造李建勳國民身
    分證及駕駛執照、偽造業務津貼表、各類所得扣繳暨免扣繳
    憑單之行為，有犯意聯絡及行為分擔，均為共同正犯。被告
    與另位姓名年籍不詳之成年人就上開變造陳琦欣國民身分證
    及偽造各類所得扣繳暨免扣繳憑單之犯行，亦有犯意聯絡及
    行為分擔，均為共同正犯。公訴人雖僅就被告冒用證人李建
    勳名義申請信用卡進而盜刷購物，且詐得物品並於簽帳單上
    偽造李建勳署押之犯行，及利用變造告訴人陳琦欣國民身分
    證冒用告訴人陳琦欣名義申請信用卡使用盜刷購物及於簽帳
    單上偽造告訴人陳琦欣之署押，暨被告代收告訴人黃雯華之
    信用卡，繼而持之消費購物及前開如事實欄一(四)所示之犯行
    提起公訴，而未就前開其他部分加以起訴，然因此未起訴部
    分與起訴部分或有牽連犯，或有連續犯之裁判上一罪關係，
    顯為起訴效力所及，本之審判不可分，本院應併予審理，附
    此敘明。被告先後多次行使偽造私文書、詐欺取財及利用自
    動付款設備詐欺取財之犯行，均時間緊接，方法相同，各觸
    犯構成要件相同之罪名，顯係基於概括之犯意反覆為之，應
    依刑法第五十六條連續犯之規定各論以一罪，並依法加重其
    刑。再其所犯前開行使變造特種文書、行使偽造私文書、詐
    欺取財、利用自動付款設備詐欺取財及侵占各犯行間，有方
    法、結果之牽連關係，應依刑法第五十五條之規定，從一重
    依行使偽造私文書罪處斷。爰審酌被告之素行、犯罪動機、
    目的、手段、所生危害暨犯罪後之態度等一切情狀，量處如
    主文所示之刑，以示懲儆。
四、被告偽造之李建勳美國商業銀行信用卡申請書、中國信託商
    業銀行信用卡申請書、匯豐銀行信用卡申請書、英商渣打銀
    行信用卡申請書、花旗銀行信用卡申請書及偽造之陳琦欣中
    國信託商業銀行信用卡申請書、匯豐銀行申請書，雖為供被
    告犯罪所用之物，惟既已分別行使交付予美國商業銀行、中
    國信託商業銀行、匯豐銀行、英商渣打銀行、花旗銀行，顯
    非屬被告所有，然美國商業銀行信用卡申請書上偽造之李建
    勳署押一枚、中國信託商業銀行信用卡申請書上偽造之李建
    勳署押二枚、匯豐銀行信用卡申請書上偽造之李建勳署押一
    枚、英商渣打銀行信用卡申請書上偽造之李建勳署押一枚、
    花旗銀行信用卡申請書上偽造之李建勳署押二枚、中國信託
    商業銀行信用卡申請書上偽造之陳琦欣署押二枚、匯豐銀行
    申請書上偽造之陳琦欣署押二枚，仍應依刑法第二百十九條
    之規定，不問屬於犯人與否，宣告沒收之。至被告冒用證人
    李建勳名義所申請之信用卡、冒用告訴人陳琦欣名義所申請
    之信用卡，依信用卡約定條款所示，該等信用卡分別屬聯合
    信用卡處理中心會員之各該發卡銀行所有，並非被告所有，
    惟其上偽造之「ＬＩＥ　ＣＨＩＥＮ　ＨＳＵＮ」署押各一
    枚（合計共七枚）、偽造之陳琦欣署押共二枚，應依刑法第
    二百十九條之規定，不問屬於犯人與否，宣告沒收之。再大
    安商業銀行、花旗銀行、富邦商業銀行所核發之信用卡背面
    偽造之黃雯華署押各一枚（合計共三枚），亦應依刑法第二
    百十九條之規定宣告沒收之。至被告偽造之信用卡簽帳單持
    卡人存根聯，雖為被告所有供犯罪所用之物，然既未扣案，
    年代復已甚為久遠，迄今已約近四至八年不等，且亦無證據
    證明現尚存在而未滅失，爰不宣告沒收。又被告偽造證人李
    建勳、告訴人陳琦欣、黃雯華署押之簽帳單特約商店存根聯
    或收單銀行存查聯，業經被告提出交予各該特約商店而非屬
    被告所有，且簽帳單正本因已逾特約商店保存消費簽單之期
    限而銷毀滅失，此觀中國信託商業銀行信用卡處九十一年十
    一月五日中信卡管九一○五八號簡便行文表稿、香港上海匯
    豐銀行有限公司臺北分行九十一年十一月五日（九一）港匯
    銀卡第○二三五二號函、台新國際商業銀行九十二年四月二
    十三日台新信卡字第九二○一一八號函、富邦商業銀行信用
    卡部九十二年四月十五日（九二）富邦信卡字第一一七號函
    、中國信託商銀刑事陳報狀、香港商香港上海匯豐銀行九十
    三年五月十九日（九三）港匯銀卡字第○四一九○號函、荷
    蘭銀行九十三年五月二十五日（風管）荷銀（信）字第九三
    ○五一六號函、九十四年五月十八日刑事陳報狀、香港商香
    港上海匯豐銀行九十四年五月十六日（九四）港匯銀卡字第
    ○五一七二號函、英商渣打銀行股份有限公司臺北分公司九
    十四年五月十七日（九四）渣信字第○四三三號函、美商花
    旗銀行臺北分行九十四年五月三十一日（九十四）政查字第
    六三八六號函自明，是此部分本院亦無從宣告沒收，附此敘
    明。
據上論斷，應依刑事訴訟法第二百九十九條第一項前段，刑法第
五十六條、第二百十條、第二百十二條、第二百十六條、第三百
三十九條第一項、第三百三十九條之二第一項、第三百三十五條
第一項、第五十五條、第二百十九條，罰金罰鍰提高標準條例第
一條前段，判決如主文。
本案經檢察官呂俊儒到庭執行職務
中　　華　　民　　國　　九十四　　年　七　月　二十五  日
　　　　　　　　　刑事第十庭  審判長法　官　蔡世祺
                                    法  官  劉煌基
                                    法  官  黃紹紘
以上正本證明與原本無異。
如不服本判決，應於判決送達後十日內向本院提出上訴狀（應抄
附繕本）。告訴人或被害人如對於本判決不服者，應具備理由請
求檢察官上訴，其上訴期間之計算係以檢察官收受判決正本之日
期為準。
　　　    　　　　　　　　　　　　　書記官　劉新怡
中　　華　　民　　國　　九十四　　年　七　月　二十五  日
附錄本案論罪科刑所犯法條全文
刑法第二百十條
偽造、變造私文書，足以生損害於公眾或他人者，處五年以下有
期徒刑。
刑法第二百十二條
偽造、變造護照、旅券、免許證、特許證及關於品行、能力服務
或其他相類之證書、介紹書，足以生損害於公眾或他人者，處一
年以下有期徒刑、拘役或三百元以下罰金。
刑法第二百十六條
行使第二百十條至第二百十五條之文書者，依偽造、變造文書或
登載不實事項或使登載不實事項之規定處斷。
刑法第三百三十五條
意圖為自己或第三人不法之所有，而侵占自己持有他人之物者，
處五年以下有期徒刑、拘役或科或併科一千元以下罰金。
前項之未遂犯罰之。
刑法第三百三十九條
意圖為自己或第三人不法之所有，以詐術使人將本人或第三人之
物交付者，處五年以下有期徒刑、拘役或科或併科一千元以下罰
金。
以前項方法得財產上不法之利益或使第三人得之者，亦同。
前二項之未遂犯罰之。
刑法第三百三十九條之二
意圖為自己或第三人不法之所有，以不正方法由自動付款設備取
得他人之物者，處三年以下有期徒刑、拘役或一萬元以下罰金。
以前項方法得財產上不法之利益或使第三人得之者，亦同。
